【裁判字號】    90,易,2065
【裁判日期】    901224
【裁判案由】    竊盜
【裁判全文】
臺灣臺中地方法院刑事判決                          九十年度易字第二六五號
    公  訴  人  台灣台中地方法院檢察署檢察官
    被      告  乙○○
右列被告因竊盜案件，經檢察官聲請簡易判決處刑（九十年度偵字第六九四七號），
本院沙鹿簡易庭認不宜以簡易判決處刑，移請本院刑事庭改依通常程序審判，本院判
決如左：
    主  文
乙○○共同竊盜，處有期徒刑伍月，如易科罰金，以參佰元折算壹日。
    事      實
一、乙○○與另三名已成年之不詳姓名年籍成年男子共同基於意圖為自己不法所有之
    犯意聯絡，於民國（下同）九十年三月十一日晚上約八、九時許，駕駛乙○○於
    八十九年四月二十六日向他人購得之報廢大貨車至台中縣大肚鄉○○村○○路○
    段三一○巷三號旁空地，共同竊取甲○○所有放置於該處之鐵架一批，得手後即
    將之搬至該報廢大貨車上並載離該處。嗣甲○○發現其所有前開鐵架遭竊，即四
    處尋找，並於台中縣大肚鄉○○路○段三一○巷旁發現乙○○所有上開報廢大貨
    車，車上並堆置有其失竊之前揭鐵架一批，甲○○見狀旋即返家拿照相機對之拍
    照存證。直至九十年三月十六日早上，甲○○發現乙○○所有前開報廢大貨車連
    同車上鐵架已不在上開處所，因不甘心平白損失，始於九十年三月二十日攜其所
    拍上開相片報警處理。
二、案經被害人甲○○訴由台中縣警察局烏日分局報請臺灣臺中地方法院檢察署檢察
    官偵查後聲請簡易判決處刑，本院沙鹿簡易庭認不宜以簡易判決處刑，移請本院
    刑事庭改依通常程序審理。
    理      由
一、訊據被告乙○○矢口否認有何竊盜情事，辯稱：伊並未偷甲○○之鐵架，鐵架是
    趙碧宗偷的，當天趙碧宗將伊貨車開出去，伊不知道趙碧宗為何要偷甲○○之鐵
    架，警訊時伊所以承認，係警察要伊那樣說的云云。惟查，被告於前揭時地竊取
    被害人甲○○所有上開鐵架一批之事實，業據被告於警訊時坦白承認，並經證人
    即被害人甲○○於本院審理時證述：案發當天伊發現鐵架不見了，即四處尋找，
    在半路上見到被告之貨車其上載有伊之鐵架，當時被告與另三名已成年之男子迅
    即跳下車逃逸，伊馬上回家拿照相機拍照存證等情明確，而證人即調查詢問被告
    並據以制作警訊筆錄之員警張維新亦到庭證稱：被告於警訊時自行承認確實有偷
    被害人甲○○之鐵架，當初伊提示被害人甲○○所提供之相片，被告才承認他有
    偷鐵架等語，此外，復有被害人甲○○於九十年三月十一日就被告所有前揭報廢
    大貨車其上載運被害人所有鐵架之現況所拍攝之照片三張附卷可資佐證（詳偵查
    卷第十一頁），是被告於警訊時坦承其有竊取被害人甲○○所有上開鐵架情事，
    應為事實，況依前揭三張照片觀之，被害人所有被竊該批鐵架之長度甚長、數量
    亦非甚寡，加以該批鐵架之質地堅實沈重，則衡情如非數人合力竊取，僅憑一人
    之力實無法搬動移置該批鐵架至被告所有上開報廢之大貨車上，足徵被害人甲○
    ○指證本案竊犯含被告在內有四名，應非虛假，而被告辯稱本案係由趙碧宗其人
    所為，實與常情有違，復參以被告迄至本案辯論終結時，均無法提供趙碧宗其人
    之年籍及住居所資料供本院調查參酌，而被告嗣後雖曾聲請本院訊問證人陳忠志
    ，旨欲證明本案並非其所為等情，惟證人陳忠志卻證陳：伊不知道何人偷了甲○
    ○之鐵架，伊只看到貨車停在甲○○原放鐵架地方之旁邊，但何人將鐵架搬到貨
    車上並駛離該處，伊不知道等語明確，是證人陳忠志之證詞亦難據為被告有利之
    認定，故以前開情事彼此參觀互證，益徵被告嗣於本院審理時翻異前詞，而為上
    開辯解，殊難憑採。綜上所述，本件事證已臻明確，被告犯行堪以認定。
二、按刑法分則或刑法特別法中規定之結夥三人以上之犯罪，應以在場共同實施或在
    場參與分擔實施犯罪之人為限，最高法院著有七十六年臺上字第七二一○號判例
    可資參照。查被告乙○○既與另三名已成年之不詳姓名年籍成年男子共同竊取被
    害人甲○○所有鐵架一批，是本案在場實施竊盜行為之人即有三人，則被告乙○
    ○所為，顯係犯刑法第三百二十一條第一項第四款之結夥三人以上竊盜罪。公訴
    人認被告係犯刑法第三百二十條第一項之普通竊盜罪，起訴法條尚有未洽，應予
    變更。又被告與另三名已成年之不詳姓名年籍成年男子間就上開竊盜犯行，有犯
    意之聯絡及行為之分擔，均為共同正犯。爰審酌被告之犯罪動機、目的、手段、
    品行、智識程度、本件犯罪情節、犯罪所生之危害及被告犯後仍然否認犯行等一
    切情狀，量處如主文所示之刑，並諭知易科罰金之折算標準，以資懲儆。
據上論斷，應依刑事訴訟法第四百五十二條、第二百九十九條第一項前段、第三百條
，刑法第二十八條、第三百二十一條第一項第四款、第四十一條第一項前段，罰金罰
鍰提高標準條例第二條，判決如主文。
中      華      民      國      九十      年    十二    月    二十四    日
                                臺灣臺中地方法院刑事第七庭
                                    法  官   吳  美  蒼
右正本證明與原本無異。
如不服本判決，應於送達後十日內向本院提出上訴狀 （須附繕本） ，上訴於台灣高等
法院台中分院。
                                    書記官
中      華      民      國      九十      年    十二    月    三十一    日
附錄本案論罪科刑法條全文
刑法第三百二十一條
犯竊盜罪而有左列情形之一者，處六月以上五年以下有期徒刑：
一、於夜間侵入住宅或有人居住之建築物、船艦，或隱匿其內而犯之者。
二、毀越門扇、牆垣或其他安全設備而犯之者。
三、攜帶兇器而犯之者。
四、結夥三人以上而犯之者。
五、乘火災、水災或其他災害之際而犯之者。
六、在車站或埠頭而犯之者。
前項之未遂犯罰之。


司法院資訊處製作；財團法人民間司法改革基金會備份。
